【裁判字號】    95,家訴,212
【裁判日期】    950731
【裁判案由】    分割遺產
【裁判全文】
臺灣臺中地方法院民事裁定  95年度家訴字第212號
原      告  甲○○
原告與被告乙○○間分割遺產事件，本院裁定如下：
    主    文
原告應於本裁定送達後十日內，提出如附件所載內容之準備書狀
正本，並以繕本或影本直接通知他造。
    理    由
一、按當事人因準備言詞辯論之必要，應以書狀記載其所用之攻
    擊或防禦方法，及對於他造之聲明並攻擊或防禦方法之陳述
    ；又應通知他造使為準備之事項，有未記載於訴狀者，當事
    人應於他造得就該事項進行準備所必要之期間內，提出記載
    該事項之準備書狀於法院，並以繕本或影本直接通知他造（
    對於被告提出之答辯狀再為主張之準備書狀，當事人應於收
    受該書狀後5日內提出於法院）（如已指定言詞辯論期日者
    ，至遲應於該期日5日前為之），此觀之民事訴訟法第265
    條第1項、第267條第2項規定即明。經查，原告提出之訴狀
    ，未依法表明上開事項，茲限原告於收受本裁定送達後十日
    內，提出準備書狀正本，並以繕本或影本直接通知他造，其
    記載事項詳如附件所示。
二、依民事訴訟法第267條第2項，裁定如主文。
中    華    民    國    95    年    7     月    31    日
                  家事法庭    法  官  陳學德
正本係照原本作成本件不得抗告
中    華    民    國    95    年    7     月    31    日
                              書記官
附件
一、原告準備言詞辯論之書狀，應記載下列各款事項：
（一）請求所依據之事實及理由。
（二）證明應證事實所用之證據。如有多數證據者，應全部記載
      之。（關於事實，應分別記載應受判決事項聲明有理由之
      事實、對於他造主張事實之承認與否、抗辯事實及與此等
      事項相關連之事實。應證事實如有多數證據，應全部記載
      。如係人證，應載明證人之姓名、住址、電話號碼、訊問
      事項及與應證事實之關係；如係書證，除已提出得引用者
      外，應先提出影本，原本俟開庭時提出），並應記載法律
      關係及法律見解（實務上或學說上）、提供相關資料，以
      利爭點之整理。
（三）對他造主張之事實及證據為承認與否之陳述；如有爭執，
      其理由。
二、前開記載方式請以條列方式分段記載。
三、如有委任訴訟代理人而未記載於訴狀者，請載明訴訟代理人
    之姓名及住址，並提出委任狀。
四、所提書狀及書證以繕本或影本直接通知對造時，宜自行保留
    回證，俾利對造就曾否受領前項書狀繕本或影本有爭議時之
    釋明。
五、以丙○○○為被繼承人之繼承系統表及第一順位繼承人之戶
    籍謄本。
六、提出丙○○○死亡時之財產清單或遺產清單。
七、提出丙○○○在復華銀行台中分行存款帳戶八十七年七月至
    八十八年一月之交易明細。
八、表明被告是否僅為乙○○或包括丁○○。
九、訴訟標的是否僅為不當得利或包括遺產分割或繼承回復請求
    權。


司法院資訊處製作；財團法人民間司法改革基金會備份。
